臺灣臺中地方法院刑事裁定
110年度撤緩字第174號
聲  請  人  臺灣臺中地方檢察署檢察官
受  刑  人  謝尾  


上列聲請人因受刑人過失傷害案件（本院107年度交簡上字第244
號），聲請撤銷緩刑之宣告（110年度執聲字第2535號），本院
裁定如下：
    主    文
謝尾之緩刑宣告撤銷。
    理    由
一、聲請意旨略稱：受刑人謝尾因過失傷害案件，經本院107年
    度交簡字第326號判決處有期徒刑2月，受刑人不服提起上訴
    ，再經本院107年度交簡上字第244號判決駁回受刑人上訴，
    並宣告受刑人緩刑3年，應依本院107年度中司調字第6193號
    、第6194號調解程序筆錄分別向被害人蘇雅婷、張貝瑜支付
    新臺幣（下同）4萬元、9萬5000元之損害賠償，受刑人之賠
    償方式，就被害人蘇雅婷部分，受刑人已於調解成立時當場
    支付2萬元，餘款2萬元應自民國107年12月起，於每月20日
    前各支付1000元，就被害人張貝瑜部分，受刑人已於調解成
    立時當場支付5萬1000元，餘款4萬4000元應自107年12月起
    至109年7月止，於每月20日前各支付1000元。上開判決業於
    107年12月12日確定，惟包含調解成立當日支付款項，受刑
    人迄今僅向被害人蘇雅婷支付2萬4000元、向被害人張貝瑜
    支付5萬5000元，顯然違反刑法第74條第2項第3款所定之負
    擔情節重大，已合於刑法第75條之1第1項第4 款所定得撤銷
    緩刑宣告之原因，爰依刑事訴訟法第476條規定聲請撤銷其
    緩刑宣告等語。
二、按緩刑之宣告應撤銷者，由受刑人所在地或其最後住所地之
    地方法院檢察署聲請該法院裁定之，刑事訴訟法第476條定
    有明文。次按緩刑宣告，得斟酌情形，命犯罪行為人向被害
    人支付相當數額之財產；又受緩刑之宣告，而違反第74條第
    2 項第1款至第8款所定負擔情節重大者，足認原宣告之緩刑
    難收其預期效果，而有執行刑罰之必要者，得撤銷其緩刑宣
    告，刑法第74條第2項第3款及第75條之1第1項第4款亦分別
    定有明文。
三、經查：
（一）受刑人前因過失傷害案件，經本院107年度交簡字第326號
      判決處有期徒刑2月，受刑人不服而提起上訴，再經本院1
      07年度交簡上字第244號判決上訴駁回，並宣告受刑人緩
      刑3年，應依本院107年度中司調字第6193號、第6194號調
      解程序筆錄分別向被害人蘇雅婷、張貝瑜支付損害賠償，
      上開判決於107年12月12日確定，故緩刑期間為107年12月
      12日至110年12月11日等情，有上開確定判決書（含上開
      二調解程序筆錄）及臺灣高等法院被告前案紀錄表附卷可
      稽。而依上開二調解程序筆錄所載條件，受刑人同意賠償
      被害人蘇雅婷4萬元，受刑人於調解成立時當場支付2萬元
      ，剩款2萬元應自民國107年12月起，於每月20日前各支付
      1000元，受刑人另同意賠償被害人張貝瑜9萬5000元，受
      刑人於調解成立時當場支付5萬1000元，餘款4萬4000元應
      自107年12月起至109年7月止，於每月20日前各支付1000
      元，另自109年8月起至110年7月止，於每月20日前各支付
      2000元，是被告應於109年7月20日及110年7月20日以前將
      上開二調解程序筆錄履行完畢。
（二）然關於被告之履行情形，依檢察官於110年7月14日傳喚被
      害人2人到場說明結果，受刑人除調解成立當時支付之款
      項，僅於108年6月5日、同年7月3日、同年8月1日、同年
      月30日各匯款2000元至被害人張貝瑜申辦之中華郵政大里
      內新郵局帳戶，而再分別支付被害人蘇雅婷、張貝瑜各40
      00元，故被害人蘇雅婷、張貝瑜僅分別受償2萬4000元、5
      萬5000元，有110年7月14日執行筆錄、張貝瑜之上開帳戶
      存摺影本在卷可憑。又檢察官通知受刑人應攜帶已賠償被
      害人蘇雅婷4萬元、張貝瑜9萬5000元之證明單據到場，然
      受刑人於110年9月28日到場時僅謂：伊都請二位外孫女幫
      忙還錢，她們都結婚了，沒有理伊，有沒有還，伊不知道
      ，她們沒有跟伊說，伊目前領公所6000元，付生活費都不
      夠，伊每月房租1萬2000元，其中1萬元是慈濟幫忙負擔，
      伊自行負擔2000元後，每月生活費只剩4000元，伊有兩個
      兒子，一個目前在監，一個也沒有錢，伊真的沒有錢可以
      負擔，伊願意每個月還被害人5000元，但希望分比較多期
      等語，有110年9月28日執行筆錄存卷可參。本院為求慎重
      ，再傳喚受刑人應於110年11月12日攜帶已支付被害人和
      解金之證明文件到庭，惟受刑人並未遵期到庭，有本院送
      達證書及訊問筆錄在卷可佐。
（三）本院審酌受刑人既同意以上開二調解程序筆錄所載條件作
      為給付方式，顯然已充分評估自身經濟能力，認其得依約
      遵期履行，始與被害人2人就上開內容達成調解，於調解
      成立後自當按期履行，縱若因嗣後情事變更以致一時無法
      按期給付，其應於所約定之支付期間或相當之時日向被害
      人表明其狀況，並積極尋求解決之道，以示其確有履行之
      誠意及負責任之態度。而依上開二調解程序筆錄，受刑人
      於緩刑期間內尚應支付被害人蘇雅婷2萬元、被害人張貝
      瑜4萬4000元，茲緩刑期間即將屆滿，受刑人於長達3年之
      緩刑期間內，卻僅再支付被害人2人各4000元，足認受刑
      人主觀上並無履行上開確定判決所命應依上開調解程序筆
      錄內容履行賠償之誠意，影響被害人之權益甚鉅，違反刑
      法第74條第2項第3款所定負擔情節重大，原宣告之緩刑難
      收其預期效果，而有執行刑罰之必要。從而，聲請人聲請
      撤銷受刑人之緩刑宣告，與刑法第75條之1第1項第4款規
      定核無不合，應予准許。
四、依刑事訴訟法第476條，裁定如主文。
中　　華　　民　　國　　110 　年　　11　　月　　17　　日
                  刑事第十三庭  法  官  洪瑞隆
上正本證明與原本無異。
如不服本裁定，應於送達後五日內，向本院提出抗告狀。
                                書記官  許家齡
中　　華　　民　　國　　110 　年　　11　　月　　17　　日